臺灣臺中地方法院刑事判決
111年度交訴字第15號
公  訴  人  臺灣臺中地方檢察署檢察官
被      告  吳佩君


選任辯護人  胡達仁律師（法扶律師）
上列被告因肇事逃逸罪案件，經檢察官提起公訴（110年度偵字
第32531號），被告於準備程序進行中就被訴事實為有罪之陳述
，經本院合議庭裁定改依簡式審判程序審理，判決如下：
    主  文
吳佩君駕駛動力交通工具發生交通事故，致人傷害而逃逸，處有
期徒刑陸月，如易科罰金，以新臺幣壹仟元折算壹日。緩刑貳年
，並應於緩刑期內向指定之政府機關、政府機構、行政法人、社
區或其他符合公益目的之機構或團體，提供六十小時之義務勞務
，緩刑期間付保護管束。
    犯罪事實
一、吳佩君於民國110年8月31日上午10時許，駕駛車牌號碼0000
    -00號自小客車，沿臺中市西區臺灣大道2段由西北往東南方
    向行駛，行經臺中市西區臺灣大道2段與中興街交岔路口時
    ，本應注意汽車行駛時，駕駛人應注意兩車並行之間隔，並
    隨時採取必要之安全措施，而依當時之情事並無不能注意之
    情事，竟疏未注意及此，適有廖清字騎乘車牌號碼000-000
    號普通重型機車，行駛在吳佩君右側，吳佩君駕駛之前揭自
    小客車未與廖清字騎乘之前開普通重型機車保持兩車併行之
    安全距離，即逕行偏右駕駛，廖清字見狀後閃避不及，兩車
    發生碰撞，廖清字當場人、車倒地，並受有左側肩胛峰鎖骨
    間關節脫臼、左側肩膀挫傷、左側膝部挫傷、右側手部擦傷
    、左側手肘擦傷及左臉頰撕裂傷等傷害（過失傷害部分業具
    撤回告訴，另經臺灣臺中地方檢察署檢察官為不起訴處分）
    。詎吳佩君知悉其駕駛前揭自小客車行經上開路段後，已發
    生交通事故致人受有傷害，竟未報警處理或對廖清字施以必
    要之救護措施，反基於駕駛動力交通工具發生交通事故致人
    傷害而逃逸之犯意，駕車駛離現場。嗣經警調閱路口監視器
    影像，始循線而查悉上情。
二、案經廖清字訴由臺中市政府警察局第一分局報告臺灣臺中地
    方檢察署檢察官偵查起訴。
    理  由
一、本案被告吳佩君所犯之罪，並非法定刑為死刑、無期徒刑或
    最輕本刑3 年以上有期徒刑之罪，亦非高等法院管轄第一審
    之案件，其於本院準備程序中就被訴事實已為有罪之陳述，
    本院乃裁定進行簡式審判程序。又簡式審判程序之證據調查
    ，依刑事訴訟法第273 條之2 規定，不受同法第159 條第1 
    項審判外陳述排除之限制，再被告對於卷內之各項證據亦不
    爭執證據能力，故卷內所列之各項證據，自得作為證據，先
    予敘明。
二、上揭犯罪事實，業據被告吳佩君於本院審理時坦承不諱，核
    與證人即告訴人廖清字於警詢、偵查中之證述相符（見110
    年度偵字第32531號偵卷第21頁至第24頁、第102頁至第104
    頁），復有職務報告、衛生福利部臺中醫院診斷證明書、臺
    中市政府警察局第一分局道路交通事故現場圖、道路交通事
    故調查報告表（一）、（二）、車牌號碼0000-00號自小客
    車之車輛詳細資料報表、公路監理電子閘門證號查詢汽車駕
    駛人、勘驗筆錄各1份、監視器影像截圖6張、現場照片24張
　　（見110年度偵字第32531號偵卷第9頁、第25頁、第29頁至
    第63頁、第79頁、第83頁、第105頁）在卷可稽，足認被告
    任意性自白核與事實相符，本件事證明確，其犯行堪以認定
    ，應予依法論科。
三、核被告吳佩君所為，係犯刑法第185條之4第1項前段之駕駛
    動力交通工具發生交通事故致人傷害而逃逸罪。爰審酌被告
　　駕駛前揭自小客車發生交通事故後，明知告訴人恐因此倒地
    受傷，亟需救助，竟未為報警或對告訴人施予任何救護，即
    恣意駛離現場，置他人生命、身體不顧，所為實屬不該，惟
    念其犯後終能坦承犯行，且已與告訴人達成和解，並賠償其
    所受損害，有臺中市北屯區調解委員會調解書1份（見110年
    度偵字第32531號偵卷第117頁）可資為憑，態度尚佳，知所
    悔悟等一切情狀，量處如主文所示之刑，並諭知易科罰金之
    折算標準，以示懲儆。
四、再被告未曾因故意犯罪受有期徒刑以上刑之宣告，有臺灣高
    等法院被告前案紀錄表在卷可按，其因一時失慮致罹刑典，
    犯後坦承犯行，且已與告訴人達成和解，並已履行完畢，業
    如上述，告訴人並當庭表示願意原諒被告（見本院卷第45頁
    ），被告經此偵審程序之教訓後，當知所警惕而無再犯之虞
    ，是上開所宣告之刑，本院認以暫不執行為適當，爰併予宣
    告緩刑2年。又為促使被告日後得以知曉尊重法治之觀念，
    本院認除前開緩刑宣告外，實有賦予被告一定負擔之必要，
    爰併予諭知被告應於緩刑期內向指定之政府機關、政府機構
    、行政法人、社區或其他符合公益目的之機構或團體，提供
    60小時之義務勞務，另依刑法第93條第1 項第2 款規定，宣
    告在緩刑期間付保護管束，俾能由觀護人予以適當督促，並
    發揮附條件緩刑制度之立意及避免短期自由刑執行所肇致之
    弊端，以期符合本件緩刑目的。被告如有違反上開負擔情節
    重大，足認原宣告之緩刑難收其預期效果，而有執行刑罰之
    必要者，得依刑法第75條之1 第1 項第4 款規定，撤銷其緩
    刑宣告，併此指明。
據上論斷，應依刑事訴訟法第273條之1第1項、第299條第1項前
段，刑法第185條之4第1項前段、第41條第1項前段、第74條第1
項第1款、第2項第5款、第93條第1項第2款，判決如主文。
本案經檢察官張國強提起公訴，檢察官陳君瑜到庭執行職務。
中　　華　　民　　國　　111 　年　　3 　　月　　21　　日
                  刑事第十五庭  法　官  簡佩珺
以上正本證明與原本無異。
如不服本判決應於收受送達後20日內向本院提出上訴書狀，並應
敘述具體理由；其未敘述上訴之理由者，應於上訴期間屆滿後20
日內向本院補提理由書（均須按他造當事人之人數附繕本）「切
勿逕送上級法院」。
告訴人或被害人如不服判決，應備理由具狀向檢察官請求上訴，
上訴期間之計算，以檢察官收受判決正本之日起算。
　                        　　　書記官  陳玲誼
中　　華　　民　　國　　111 　年　　3 　　月　　21　　日
附錄犯罪科刑法條：
中華民國刑法第185條之4
駕駛動力交通工具發生交通事故，致人傷害而逃逸者，處6月以
上5年以下有期徒刑；致人於死或重傷而逃逸者，處1年以上7年
以下有期徒刑。
犯前項之罪，駕駛人於發生交通事故致人死傷係無過失者，減輕
或免除其刑。